---
title: "Analyse"
output: html_document
date: "2024-11-14"
---

```{r setup, include=FALSE}
knitr::opts_chunk$set(echo = TRUE)
```
#Charger les données TitanicSurvival
```{r}
library(carData)
BDD <- TitanicSurvival
```

```{r}
summary(BDD)
library(psych)
describe(BDD)
```
#Statistique descriptive:
-Survived (Yes/no): Variables catégorielles nominales, Indique si le passager a survécu ou non.
-Sex : Variables catégorielles nominales, indique le sexe du passager(masculin/féminin).
-Age : numérique , indique l'age des passagers
-PassengerClass : variable ordinale indique la classe du passager à bord du Titanic, représentant la catégorie de confort du passager.
1 : Première classe (les plus privilégiés).
2 : Deuxième classe.
3 : Troisième classe (les moins privilégiés).
#Visualisez la répartition des survivants en fonction du sexe et la classe. 

```{r}
#Répartition des Survivants en Fonction du Sexe
library(ggplot2)
ggplot(BDD, aes(x = factor(survived), fill = factor(sex))) +
  geom_bar(position = "dodge") +  
  labs(
    title = "Répartition des Survivants en Fonction du Sexe",
    x = "Survécu (No = Non, yes = Oui)",
    y = "Nombre de Personnes"
  ) +
  scale_fill_manual(values = c("deeppink", "skyblue")) +
  theme_minimal()

#Répartition des Survivants en Fonction de la Classe
ggplot(BDD, aes(x = factor(survived), fill = factor(passengerClass))) +
  geom_bar(position = "dodge") + 
  labs(
    title = "Répartition des Survivants en Fonction de la Classe",
    x = "Survécu (NO = Non, yes = Oui)",
    y = "Nombre de Personnes"
  ) +
  scale_fill_brewer(palette = "Dark2") +
  theme_minimal()
```

#Représentez l’age en fonction de la variable survived
```{r}
ggplot(BDD, aes(x = factor(survived), y = age, fill = factor(survived))) +
  geom_boxplot() +
  labs(
    title = "Distribution de l'Âge en Fonction de la Survie",
    x = "Survie (no = Non, yes = Oui)",
    y = "Âge"
  ) +
  scale_fill_manual(values = c("yellow", "lightgreen"), name = "Survived") +
  theme_minimal()

```

